【裁判字號】    97,交聲,106
【裁判日期】    970118
【裁判案由】    聲明異議
【裁判全文】
臺灣高雄地方法院交通事件裁定         97年度交聲字第106號
原處分機關  高雄市政府交通局
異  議  人  甲○○
即受處分人
上列異議人因違反道路交通管理處罰條例案件，對於高雄市政府
交通局民國97年1 月8 日所為之裁決（高市交裁字第裁32-ZEC02
2921號），聲明異議，本院裁定如下：
    主  文
異議駁回。
    理  由
一、原處分機關略以：本件異議人即受處分人甲○○於民國96年
    10月28日下午3 時35分許，駕駛車號ZO-1015 號自用小客車
    ，行經國道三號高速公路北上415.9 公里竹田系統交流道處
    ，有「行駛高速公路未依規定變換車道（汽車駛離高速公路
    主線車道進入交流道，未先駛入減速車道）」之違規情事，
    經內政部警政署國道公路警察局第五警察隊竹田分隊員警拍
    照逕行舉發，原處分機關乃依道路交通管理處罰條例第33條
    第1 項第4 款規定，裁處罰鍰新臺幣（下同）3,000元。
二、聲明異議意旨略以：異議人下交流道時車速較慢，又因緊跟
    大卡車後面，且後面來車甚多（頻頻超車），遂不慎壓到一
    點點白線，一時疏忽並非故意違規行駛，懇請原諒等語。
三、按汽車行駛於高速公路、快速公路或設站管制之道路，不遵
    使用限制、禁止、行車管制及管理事項之管制規則而有下列
    行為者，處汽車駕駛人新臺幣3 千元以上6 千元以下罰鍰：
    ．．．四、未依規定變換車道，道路交通管理處罰條例第33
    條第1 項第4 款定有明文。
四、經查：
  (一)本件異議人甲○○於96年10月28日下午3 時35分許，駕駛其
    所有之車號ZO-1015 號自用小客車，行駛於國道三號北上41
    5.9 公里竹田系統交流道時，所駕自用小客車壓到主線車道
    與下交流道之減速車道間分道之槽化線（白線），有行駛高
    速公路未依規定變換車道之事實，此有內政部警政署國道公
    路警察局舉發違反道路交通管理事件通知單（公警局交字第
    ZEC022921 號）1 紙、相片2 幀在卷可稽（見本院卷第5 、
    5-1 、5-2 頁），是異議人有原處分機關所認定之違規事實
    ，應屬無誤。
  (二)異議人雖以上開情詞置辯，惟觀卷附照片2 紙，該路段屬於
    車輛下交流道一帶，車流量正常，雖確有如異議人所述之大
    卡車1 輛，然實際上大卡車後方僅有1 輛貨車，且車輛已排
    隊準備下交流道，異議人自應依規定先駛入減速車道，並於
    該車道與前車保持適當安全距離，而依序循車隊前進下交流
    道，此係為維護行車安全及秩序所必要，其辯稱係車流環境
    因素而違規，為卸責之詞，不足採信。
  (三)綜上所述，異議人確有裁決書上所載行駛高速公路未依規定
    變換車道之違規行為，異議人前揭所辯各節，並無足取。揆
    諸首揭法律規定，異議人既有上開違規情事，原處分機關依
    道路交通處罰條例第33條第1 項第4 款規定科以罰鍰新臺幣
    3,000 元，並無違誤。異議人執上開情詞聲明異議，洵無理
    由，應予裁定駁回。
五、結論：應依道路交通案件處理辦法第19條，裁定如主文。
中    華    民    國    97    年    1     月    18    日
                  交通法庭  法  官  林永村
以上正本證明與原本無異。
如不服本裁定應於送達後5 日內向本院提出抗告狀。
中    華    民    國    97    年    1     月    18    日
                            書記官  李祥銘


司法院資訊處製作；財團法人民間司法改革基金會備份。
